臺灣新北地方法院板橋簡易庭民事簡易判決
110年度板簡字第2770號
原      告  良京實業股份有限公司

法定代理人  平川秀一郎

訴訟代理人  蘇芷萱  
            高萱    


被      告  朱博鏞  

訴訟代理人  李岳峻律師（扶助律師）
上列當事人間請求清償借款事件，本院於中華民國111年3月3日
言詞辯論終結，判決如下：
    主      文
被告應給付原告新臺幣貳拾伍萬捌仟玖佰叁拾元，及自民國一○
五年十二月十日起至清償日止，按週年利率百分之十五計算之利
息，暨自民國九十六年三月十七日起至民國一○四年八月三十一
日止，其逾期在六個月以內者，按上開利率百分之十，逾期超過
六個月者，按上開利率百分之二十計算之違約金。
原告其餘之訴駁回。
訴訟費用新臺幣貳仟柒佰陸拾元由被告負擔。
本判決第一項得假執行。
    事實及理由
一、原告主張：
　　被告前向訴外人寶華商業銀行股份有限公司（下稱寶華銀行
    ）申請小額循環信用貸款（原為泛亞商業銀行），借款額度
    最高為新臺幣(下同)30萬元（下稱系爭債權），借款動用期
    間自核准日起為期1年，期滿30日前，如立約人不為書面反
    對續約之意思表示並經審核同意者，得以同一内容繼續延長
    1年，不另換約，其後每年屆期時亦同，並約定借款利率以
    固定年利率百分之15計算，按日計息，每月底結息一次，自
    借款日起，每月15日為最終繳款日，應繳足最低繳款金額，
    如未依約繳納時，依契約第11條規定即視為全部到期，被告
    應清償所欠債務，再依契約第8條規定，逾期按貸款總額自
    應償日起，逾期未滿6個月者，按上開利率百分之10，超過6
    個月者，按上開利率百分之20計算之違約金（下稱系爭契約
    ）。詎被告自民國96年2月15日起即未履行繳款義務，尚有
    本金及利息拒不清償，依借款約定事項第8條及第11條第1項
    規定，視為債務全部到期，被告自應償還前開請求之借款本
    息及違約金。爰依消費借貸及債權讓與之法律關係起訴求命
    被告給付等語，並聲明：被告應給付原告258,930元，及自9
    6年2月16日起至清償日止，按年利率百分之15計算之利息，
    暨自96年3月17日起至104年8月31日止，其逾期在6個月以内
    者，按上開利率百分之10，逾期超過6個月者，按上開利率
    百分之20計算之違約金。
二、被告則以：系爭債權業已超過15年之期間，依民法第125條
    之規定，系爭債權請求權業已失滅。另系爭債權利息部份逾
    5年時效部分，依民法第126條規定，亦屬不得向原告請求等
    語資為抗辯，並聲明：原告之訴駁回。
三、本件原告主張系爭債權存在之事實，業據其提出魔力現金卡
    申請書、客戶資料查詢單、公司變更登記表、債權讓與證明
    書暨附表、公告報紙等件為證（見本院卷第11-25頁），且
    為被告所不爭執，自堪信為真實，惟關於時效部分，被告則
    以前揭情詞置辯，本院應審究者厥為：被告所為時效抗辨是
    否有理由？
㈠、被告所為時效抗辨是否有理由？　　
  ⒈按請求權，因15年間不行使而消滅，但法律所定期間較短者
    ，依其規定；利息、紅利、租金、贍養費、退職金及其他1
    年或不及1年之定期給付債權，其各期給付請求權，因5年間
    不行使而消滅；消滅時效，自請求權可行使時起算，民法第
    125條、第126條、及第128條分別定有明文。次按消滅時效
    ，因申報債權而中斷，消費者債務清理條例（下稱消債條例
    ）第34條第1項亦定有明文。其立法理由為：依民法第129 
    條第2 項第3 款規定，消滅時效，因申報和解債權或破產債
    權而中斷，而債權人依消債條例所定更生或清算程序申報債
    權者，其性質與上開申報和解債權或破產債權相同，其時效
    亦應因之中斷。從而，債權人依消債條例所定程序申報債權
    之性質，與民法第129 條第2 項第3 款所定申報和解或破產
    債權之性質，既無不同，則依民法第129 條第2 項規定，債
    權人依消債條例所定程序申報債權，即與起訴有同一之效力
    ，而同屬民法第129 條第1 項第3 款所定中斷時效之事由。
    　
  ⒉查本件被告最後繳款日為95年7月17日，有往來明細查詢單（
    見本院卷第71至76頁）在卷可佐，是原告自95年7月18日起
    即處於可行使之狀態，而原告於110年6月向本院申報債權而
    中斷消滅時效（見本院卷第79頁），系爭債權顯未逾15年之
    消滅時效期間，則原告請求被告給付258,930元，為有理由
    。
  ⒊查，原告於110年12月9日具狀向本院起訴請求被告清償借款
    ，有民事起訴狀上之本院收狀戳章為憑（見本院卷第9頁）
    ，依前開規定，溯及5年即系爭債權中96年2月16日至105年1
    2月9日部分之利息債權已罹於時效，被告前揭時效抗辯，洵
    屬有據。
四、綜上所述，原告請求被告給付258,930元，及自96年2月16日
    起至105年12月9日止，按週年利率百分之15計算之利息，暨
    自96年3月17日起至104年8月31日止，其逾期在6個月以内者
    ，按上開利率百分之10，逾期超過6個月者，按上開利率百
    分之20計算之違約金，為有理由，應予准許；至原告逾此範
    圍之請求，為無理由，應予駁回。
五、本件原告勝訴部分，係就民事訴訟法第 436條之8第1項訴訟
    適用小額程序所為被告敗訴之判決，爰依同法第 436條之20
    規定，職權宣告假執行。
六、本件事證已臻明確，兩造其餘攻擊防禦方法及證據，核與判
    決結果不生影響，爰不一一論列，併此敘明。
七、訴訟費用負擔之依據：民事訴訟法第79條。本件訴訟費用額
    ，依後附計算書確定如主文所示之金額。
中　　華　　民　　國　　111 　年　　3 　　月　　25　　日
                  臺灣新北地方法院板橋簡易庭
                              法  官  吳孟竹
      計    算    書
項        目          金      額（新臺幣）      備    註
第一審裁判費               2,760元
合        計               2,760元
上列為正本係照原本作成。
如不服本判決，應於收受送達後20日內以違背法令為理由向本院
提出上訴狀（上訴理由依法應表明一、原判決所違背之法令及其
具體內容。二、依訴訟資料可認為原判決有違背法令之具體事實
。）如於本判決宣示後送達前提起上訴者，應於判決送達後20日
內補提上訴理由書（須附繕本），如未於上訴後20日內補提合法
上訴理由書，法院得逕以裁定駁回上訴。
中　　華　　民　　國　　111 　年　　3 　　月　　25　　日
                              書記官  呂亞馨